臺灣高雄地方法院民事裁定
111年度司字第26號
聲  請  人  臺灣中小企業銀行股份有限公司

法定代理人  林謙浩  
訴訟代理人  黃郁庭  
相  對  人  舜億企業股份有限公司

臨時管理人  陳韋樵律師
聲請人聲請選任臨時管理人事件，本院裁定如下：
    主  文
選任陳韋樵律師為相對人舜億企業股份有限公司之臨時管理人。
聲請程序費用新臺幣壹仟元由相對人負擔。
    理  由
一、聲請意旨略以：聲請人為相對人之債權人，惟因相對人未於
    民國107年6月28日改選董監事，全體董監事自107 年6 月29
    日起當然解任，相對人既處無代表人狀態，致相關法律文書
    無法送達，聲請人又為利害關係人，故依公司法第208條之1
    規定，請求為相對人選任臨時管理人。 
二、按董事會不為或不能行使職權，致公司有受損害之虞時，法
    院因利害關係人或檢察官之聲請，得選任一人以上之臨時管
    理人，代行董事長及董事會之職權。但不得為不利於公司之
    行為。公司法第208 條之1 第1 項定有明文。而上開規定，
    於有限公司之董事，亦準用之，此觀同法第108 條第4 項之
    規定自明。 
三、經查，聲請人主張其為相對人債權人乙節，已提出臺灣臺北
    地方法院債權憑證為證（見本院卷第13頁至第18頁）；而相
    對人之原董監事任期已屆滿，因逾期未改選董監事，全體董
    監事自107 年6 月29日起當然解任之事實，亦有經濟部商工
    登記公示資料查詢服務結果在卷可查（見本院卷第19頁至第
    21頁）。本院曾於110年5月21日以110年度司字第19號裁定
    選任郭俐瑩律師為相對人臨時管理人，然已於111年4月6日
    另以本院111年度司字第13號裁定解任之，另有相關裁定在
    卷可考（見本院卷第25頁至第28頁）。從而，聲請人係相對
    人之債權人，自屬利害關係人，相對人之全體董監事已當然
    解任，目前又無代表人得維持公司正常運作，有損害相對人
    之虞，是本件聲請，應予准許。又陳韋樵律師有意願擔任相
    對人之臨時管理人，有本院電話紀錄在卷可查（見本院卷第
    37頁），審酌陳韋樵律師之學經歷、專長等項（見本院卷第
    33頁），足堪勝任本件臨時管理人之職責，應能本於專業知
    識予以處理相對人公司業務，故選任陳韋樵律師為相對人之
    臨時管理人，應屬適當。
四、依非訟事件法第183 條、第21條第2 項、民事訴訟法第78條
    ，第95條規定，裁定如主文。 
中　　華　　民　　國　　111 　年　　6 　　月　　21　　日
                民事第一庭法　官　葉晨暘
以上正本係照原本作成。　　　　　　　　　
如對本裁定抗告須於裁定送達後10日內向本院提出抗告狀，並繳
納裁判費新臺幣1,000元。
中　　華　　民　　國　　111 　年　　6 　　月　　21　　日
                          書記官  吳良美